【裁判字號】    98,易,3082
【裁判日期】    981022
【裁判案由】    竊盜
【裁判全文】
臺灣臺中地方法院刑事判決              98年度易字第3082號
公  訴  人  臺灣臺中地方法院檢察署檢察官
被      告  甲○○
                    （另案在臺灣臺中監獄執行中）
上列被告因竊盜案件，經檢察官提起公訴（98年度偵字第17654
號），被告於本院準備程序中就被訴事實為有罪之陳述，經本院
告知簡式審判程序意旨，並聽取當事人之意見後，裁定改行簡式
審判程序，本院判決如下：
    主    文
甲○○犯竊盜罪，共三罪，均累犯，各處有期徒刑月，如易科
罰金，均以新臺幣壹仟元折算壹日。應執行有期徒刑柒月，如易
科罰金，以新臺幣壹仟元折算壹日。
    犯罪事實及理由
一、本件犯罪事實及證據，除於檢察官起訴書之犯罪事實欄一第
    １行「甲○○曾因毒品危害防制條例、竊盜、贓物、妨害自
    由等案件，經減刑及定應執行有期徒刑1年6月及拘役25日確
    定，而於民國97年8月14日縮刑期滿執行完畢。」，應補充
    、更正為「「甲○○於民國92年間，因恐嚇取財案件，經臺
    灣彰化地方法院以92年度易字第240號判處有期徒刑9月確定
    ；另同年間，又因公共危險案件，經臺灣南投地方法院（下
    稱南投地院）以92年度交訴字第23號判處有期徒刑10月確定
    ；復因施用第一、二級毒品案件，經南投地院以92年度訴字
    第466號分別判處有期徒刑8月、4月確定；上開4罪經定應執
    行刑為有期徒刑2年5月；復因竊盜案件，經南投地院以93年
    度埔刑簡字第103號判處有期徒刑6月確定，並與上開定應執
    行刑有期徒刑2年5月部分接續執行，嗣於95年4月7日因假釋
    付保護管束出監，其後上開假釋經撤銷，應執行殘刑有期徒
    刑5月；另於95年間，因施用第一級毒品案件，經南投地院
    以95年度訴字第577號判處有期徒刑8月確定；復因竊盜案件
    ，經本院以95年度易字第2509號判處有期徒刑8月確定；復
    因贓物案件，經南投地院以95年度易字第526號判處有期徒
    刑4 月確定；另因施用第一級毒品、竊盜等案件，經南投地
    院以95年度訴字第844號分別判處有徒刑9月、6月、4月確定
    ，另涉妨害自由部分經提起上訴後，經臺灣高等法院臺中分
    院以96年度上訴字第230號分別判處有期徒刑3月、拘役50日
    確定，上開8罪嗣經分別減為有期徒刑4月、4月、2月、4月
    又15日、3月、2月、1月又15日、拘役25日，定應執行刑為
    有期徒刑1年6月，拘役25日；上開8罪並與上開案件殘刑有
    期徒刑5月部分接續執行，有期徒刑部分於97年8月14日執行
    完畢。」；第3行「已有犯罪習慣」應予刪除；第11行最後
    應補充「嗣甲○○於98年4月8日23時50分許，為警在南投縣
    埔里鎮○○路625號前，因另案被查獲後，在臺中市警察局
    第六分局製作筆錄時，在有偵查權限之人知悉犯罪人之前，
    主動向承辦員警陳明所犯上開竊盜案件，自首接受裁判，而
    查悉上情。」。與證據應補充「被告甲○○於本院之自白」
    外，餘均引用檢察官起訴書之記載（如附件）。
二、論罪科刑
（一）核被告甲○○所為，均係犯刑法第320條第1項之普通竊盜
      罪。
（二）其犯本件3竊盜罪，犯意各別，行為互殊，應予分論併罰
      。
（三）又被告有如起訴書犯罪事實欄所載之前科並已執行完畢，
      有臺灣高等法院被告前案紀錄表附卷可參，其於5年以內
      故意再犯本件有期徒刑以上之罪，為累犯，應依刑法第47
      條第1項之規定，加重其刑。
（四）又被告在有偵查權限之人知悉犯罪人之前，主動向承辦員
      警陳明自己犯罪，自首接受裁判，業據證人即有職務報告
      業人即臺中市警察局第六分局偵查隊偵查佐周建利結證在
      卷，並有職務報告1份在卷可稽，其對於未發覺之上開竊
      盜罪自首而接受裁判，本院審酌當時之情況，認均得依刑
      法第62條前段之規定，減輕其刑，並均先加重後減輕之。
（五）爰審酌被告前已有多次財產犯罪之前科，素行不佳，復犯
      本案，顯然不知警惕，惟其係自道上開犯行在卷，態度尚
      可，暨考以其各次犯罪所得，與造成被害人之損害情況等
      ，及其犯罪之動機、目的、手段等一切情狀，分別量處如
      主文所示之刑，及定其應執行之刑，並諭知易科罰金之折
      算標準，以資懲儆（依98年6月19日公布之司法院大法官
      會議釋字第662號解釋文：「中華民國94年2月2日修正公
      布之現行刑法第41條第2項，關於數罪併罰，數宣告刑均
      得易科罰金，而定應執行刑之刑逾6個月者，排除適用同
      條第1項得易科罰金之規定部分，與憲法第23條規定有違
      ，並與本院釋字第366號解釋意旨不符，應自本解釋公布
      之日起失其效力。」，是被告所犯上開均得易科罰金之數
      罪，雖經定應執行刑為有期徒刑7月，然依上開司法院大
      法官會議解釋意旨，仍應諭知易科罰金之折算標準，併此
      敘明）。
（六）至於被告所有供其竊盜本案3部車輛使用之鑰匙，既未經
      扣案，復無證據證明仍存在，為免將來執行困難，爰不予
      宣告沒收。
三、檢察官雖另聲請本院併依竊盜犯贓物犯保安處分條例第3條
    第1項第1款之規定，宣告保安處分，令入勞動處所強制工作
    ，惟本院認為保安處分係針對受處分人將來之危險性所為處
    置，以達教化、治療之目的，而係刑罰之補充制度。且現行
    刑法採刑罰與保安處分之雙軌制，要在維持行為責任之刑罰
    原則下，為強化其協助行為人再社會化之功能，以及改善行
    為人潛在之危險性格，期能達成根治犯罪原因、預防犯罪之
    特別目的。保安處分之措施亦含社會隔離、拘束身體自由之
    性質，其限制人民之權利，實與刑罰同，本諸法治國家保障
    人權之原理及刑法之保護作用，其法律規定之內容，應受比
    例原則之規範，使保安處分之宣告，與行為人所為行為之嚴
    重性、行為人所表現之危險性，乃至於行為人未來行為之期
    待性相當。查被告固有多次竊盜前科，且其於前案執行完畢
    出監後復犯本件竊盜案件而遭追訴處罰，素行顯然不佳，行
    為固應嚴格矯治，然審酌其係自首而查獲本案，且自始對本
    件竊盜犯行均坦認在卷，且綜核其所表現之危險性、對其未
    來之期待性及比例原則等情以觀，足認宣告如主文所示之刑
    ，與其犯行之處罰已屬相當，並足收儆懲之效，是本件宣告
    之應執行刑既未達1年以上，依同條例第2條第4項規定，自
    不適用該條例，故本院認尚無併予諭知令入勞動場所強制工
    作之必要，附此敘明。
四、依刑事訴訟法第273條之1第1項、第299條第1項前段、第310
    條之2、第454條第1項，刑法第320條第1項、第47條第1項、
    第62條前段、第41條第1項前段、第51條第5款，刑法施行法
    第1條之1第1項、第2項前段，逕以簡易判決處刑如主文。
中    華    民    國    98    年    10    月    22    日
                      刑事第十庭  法  官  莊秋燕
以上正本證明與原本無異。
如不服本判決應於收受判決後10日內向本院提出上訴書狀，並應
敘述具體理由；其未敘述上訴理由者，應於上訴期間屆滿後20日
內向本院補提理由書（均須按他造當事人之人數附繕本）「切勿
逕送上級法院」。
                                  書記官  楊賀傑
中    華    民    國    98    年    10    月    22    日
附錄本案論罪科刑法條全文：
刑法第320條第1項
意圖為自己或第三人不法之所有，而竊取他人之動產者，為竊盜
罪，處5年以下有期徒刑、拘役或5百元以下罰金。


司法院資訊處製作；財團法人民間司法改革基金會備份。
